【裁判字號】    95,交簡上,26
【裁判日期】    950630
【裁判案由】    過失傷害
【裁判全文】
臺灣花蓮地方法院刑事判決            95年度交簡上字第26號
上  訴  人  臺灣花蓮地方法院檢察檢察官
被      告  丙○○
上列上訴人因被告過失傷害案件，不服本院花蓮簡易庭於中華民
國95年4月24日所為之95年度花交簡字第48號之第一審判決（聲
請簡易判決處刑案號：95年度調偵字第6號），提起上訴，本院
管轄之第二審合議庭判決如下：
    主  文
上訴駁回。
    事實及理由
一、本案經本院審理結果，認事證明確，原審判決因而依刑法第
    284條第1項前段、第62條前段、第41條第1項前段、罰金罰
    鍰提高標準條例第1條前段、第2條，判處被告丙○○有期徒
    刑2月，並諭知如易科罰金之折算標準，認事、用法及量刑
    均無不當，應予維持，並引用原審判決書記載之事實、證據
    及理由。
二、檢察官依告訴人乙○○請求上訴意旨略以：被告犯後迄未與
    告訴人達成和解，賠償其損害，原審量刑過輕，請求撤銷原
    判決，更為適法判決等語。
三、經查：本件被告駕駛自用小客車，因疏未注意車前狀況，未
    採取必要之安全措施，而撞及亦疏未注意讓後方直行車先行
    ，即貿然停車違規左轉之告訴人所駕機車，致告訴人受傷之
    事實，已據被告於本院審理中供承不諱，核與告訴人及告訴
    代理人甲○○分別於警詢、偵訊、原審訊問中所述情節相符
    ，且被告於肇事後，旋委託路人及附近商家報案，並於有偵
    查犯罪權限之警察機關知悉犯罪行為人之前，留在現場等待
    ，並向前往處理之警員承認為肇事者，亦有花蓮縣警察局花
    蓮分局道路交通事故肇事人自首情形紀錄表1紙在卷可憑，
    及道路交通事故調查報告表、現場圖、照片等附卷可稽，足
    徵被告之自白，與事實相符，堪可採憑。是被告所犯刑法第
    284條第1項前段之過失傷害罪，事證明確，原審判決就認定
    事實及適用法律均無違誤。至被告事後雖未能與告訴人達成
    民事和解，迄今均未賠償告訴人之損害，惟此乃雙方對於賠
    償之金額未能達成一致共識之故，業據被告陳明在卷，參以
    被告於本院審理時陳稱：告訴人要求伊賠新台幣270餘萬元
    ，伊沒有辦法負擔等語，堪認雙方對於和解金額之認知歧異
    過大，並無達成和解之可能，且此乃雙方應另循民事訴訟途
    徑解決之範疇，核與被告前揭刑責無涉。綜上，本院審酌被
    告前無犯罪紀錄，有臺灣高等法院被告前案紀錄表及臺灣花
    蓮地方法院檢察署刑案資料查註紀錄表各1份在卷可稽，本
    次駕車肇事雖有過失，然告訴人對於系爭車禍亦有過失，及
    犯後已坦承犯行，態度尚佳，惟尚未與告訴人達成和解、告
    訴人傷勢非輕等一切情狀，認原審所量處之刑堪稱允當，並
    無量刑過輕之情形，檢察官據告訴人請求上訴意旨，請求撤
    銷原判決，並無理由，應予駁回。
四、另被告上訴部分業經當庭撤回，附此敘明。
據上論斷，應依刑事訴訟法第455條之1第1 項、第3項、第368條
、第373條，判決如主文。
本案經檢察官張立言到庭執行職務。
中    華    民    國    95    年    6     月    30    日
                刑事第二庭    審判長法  官  李 豫 雙
                                    法  官  俞 秀 美
                                    法  官  林 韋 岑
上列正本證明與原本無異。
本件判決不得上訴。
                                    書記官
中    華    民    國    95    年    7     月    3     日


司法院資訊處製作；財團法人民間司法改革基金會備份。
